【裁判字號】    97,訴,854
【裁判日期】    970530
【裁判案由】    違反毒品危害防制條例
【裁判全文】
臺灣臺南地方法院刑事判決              97年度訴字第854號
公  訴  人  臺灣臺南地方法院檢察署檢察官
被      告  甲○○
                    （現另案於臺灣高雄第二監獄執行中）
上列被告因違反毒品危害防制條例案件，經檢察官提起公訴（九
十七年度毒偵字第一一０三號），被告於準備程序就犯罪事實全
部為有罪之陳述，本院聽取當事人意見後，裁定本案由受命法官
獨任行簡式審判程序並判決如下：
    主  文
甲○○施用第一級毒品，累犯，處有期徒刑捌月；又施用第二級
毒品，累犯，處有期徒刑肆月。應執行有期徒刑拾月。扣案之第
二級毒品安非他命參包（含袋毛重貳點貳公克）沒收銷燬之。
    事實及理由
一、本案犯罪事實及證據名稱，除起訴書犯罪事實欄第一行「甲
    ○○曾有懲治盜匪條例前科」之記載應補充為「甲○○前因
    懲治盜匪條例等案件，經本院以八十五年度訴字第一一四九
    號判決判處有期徒刑八年二月確定，於民國（下同）八十九
    年九月二十四日因縮短刑期假釋出監並付保護管束，保護管
    束於九十三年七月十日期滿，未經撤銷假釋以執行完畢論」
    、第二行「因無繼續施用傾向，經本署檢察官於九十五年二
    月二十七日，以九十五年度營毒偵字第三二號為不起訴處分
    確定」之記載應補充為「於九十五年二月十七日因無繼續施
    用傾向釋放出所，指揮書執行完畢日期為九十五年三月十六
    日」、第十五行「等物」之記載補充為「等物（除前揭第二
    級毒品安非他命三包於本案聲請沒收銷燬外，其餘扣案物品
    另案聲請）」等語外；證據並所犯法條，一、證據清單及待
    證事實欄「２、毒品初步鑑驗報告」之記載應更正為「２、
    高雄市政府警察局苓雅分局查獲涉嫌違反毒品危害防制條例
    案【毒品】初步鑑驗報告單」、「３、高雄市立凱旋醫院濫
    用藥物尿液檢驗報告一份」之記載應補充為「３、高雄市立
    凱旋醫院濫用藥物尿液檢驗報告、高雄市政府警察局苓雅分
    局偵辦毒品案件嫌疑人尿液採證代號對照表各一份」、「４
    、搜索扣押筆錄一份」之記載應補充為「４、高雄市政府警
    察局苓雅分局搜索扣押筆錄、扣押物品目錄表各一份」之證
    據外，其餘均引用起訴書所載（如附件）
二、本件被告甲○○所違反毒品危害防制條例第十條第一項、第
    二項之罪，為死刑、無期徒刑、最輕本刑為三年以上有期徒
    刑以外之罪，亦非屬高等法院管轄之第一審案件，其於準備
    程序進行中，先就被訴事實為有罪之陳述，經法官告知簡式
    審判程序之旨，並聽取檢察官之意見後，依刑事訴訟法第二
    百七十三條之一第一項、第二百七十三條之二等規定，裁定
    進行簡式審判程序，且不受同法關於證據能力認定規定及調
    查方式之限制，合先敘明。
三、認罪科刑
  (一)核被告所為，分別係違反毒品危害防制條例第十條第一項之
    施用第一級毒品罪及同條例第十條第二項之施用第二級毒品
    罪。其持有第一、二級毒品之低度行為，為進而施用之高度
    行為所吸收，均不另論罪。而被告所犯前開二罪，犯意各別
    ，行為互殊，應分論併罰。
  (二)其次，被告有犯罪事實欄所載之前科，此有臺灣高等法院被
    告前案紀錄表及臺灣臺南地方法院檢察署刑案資料查註紀錄
    表各一件在卷可稽，其受有期徒刑執行完畢後五年內故意再
    犯前開有期徒刑以上之二罪，均為累犯，應各加重其刑。
  (三)爰審酌被告曾因施用毒品經送觀察、勒戒執行完畢釋放後，
    猶不思戒絕革除惡習，顯未因前觀察、勒戒之治療處分，而
    記取教訓，已屬不該，第念被告施用毒品之犯行，在性質上
    乃屬自我戕害身心健康之行為，暨其犯罪手段、次數、所生
    危害、於本院審理時坦承犯行之態度等一切情狀，爰分別量
    處如主文所示之刑，並定應執行之刑，以資懲戒。
  (四)按查獲之第二級毒品，不問屬於犯人與否，均沒收銷燬之，
    毒品危害防制條例第十八條第一項前段定有明文。查扣案疑
    似第二級毒品安非他命之白粉三包，經高雄市政府警察局苓
    雅分局依臺灣尖端先進醫藥股份有限公司製造之煙毒檢驗包
    試劑初步檢驗結果確呈安非他命反應，而屬違禁物品，此有
    高雄市政府警察局苓雅分局扣押物品目錄表、查獲涉嫌違反
    毒品危害防制條例案「毒品」初步鑑驗報告單各一份在卷可
    佐，爰依毒品危害防制條例第十八條第一項前段之規定諭知
    沒收銷燬。
四、依刑事訴訟法第二百九十九條第一項前段、第二百七十三條
    之一第一項、第三百十條之二、第四百五十四條第二項，毒
    品危害防制條例第十條第一項、第二項、第十八條第一項前
    段，刑法第十一條前段、第四十七條第一項、第五十一條第
    五款之規定，判決如主文。
五、如不服本判決應於收受本判後十日內向本院提出上訴書狀，
    並應敘述具體理由。
本案經檢察官乙○○到庭執行職務。
中    華    民    國    97    年    5     月    30    日
                  刑事第十一庭    法  官  黃欣怡
以上正本證明與原本無異。
如不服本判決應於收受本判決後10日內向本院提出上訴書狀，並
應敘述具體理由。如未敘述上訴理由者，應於上訴期間屆滿後20
日內向本院補提理由書狀（均須按他造當事人之人數附繕本）「
切勿逕送上級法院」。
                                  書記官  陳怡吟
中    華    民    國    97    年    5     月    30    日
附錄本案論罪科刑法條全文：
毒品危害防制條例第10條
施用第一級毒品者，處 6 月以上 5 年以下有期徒刑。
施用第二級毒品者，處 3 年以下有期徒刑。


司法院資訊處製作；財團法人民間司法改革基金會備份。
